【裁判字號】    99,易,188
【裁判日期】    991115
【裁判案由】    贓物
【裁判全文】
臺灣臺東地方法院刑事判決               99年度易字第188號
公  訴  人  臺灣臺東地方法院檢察署檢察官
被      告  甲○○
            丁○○
上列被告因贓物案件，經檢察官提起公訴（99年度偵字第109號
），本院判決如下：
    主  文
甲○○牙保贓物，處有期徒刑陸月，如易科罰金，以新臺幣壹仟
元折算壹日。
丁○○無罪。
    犯罪事實
一、甲○○預見其真實姓名年籍不詳之友人所交付如附表所示之
    玉石一批（原屬丙○○所有，於民國98年6月8日21時至6月
    11 日18時30分許之期間內在其位於臺東縣卑南鄉○○村○○路184巷3之1號住處失竊），可能係他人失竊之贓物，竟
    仍基於牙保贓物之犯意，於98年8月間某日下午，持向不知
    情之姊姊乙○○（業經臺灣臺東地方法院檢察署檢察官另為
    不起訴處分）表示其上開友人願以如附表所示之玉石出質借
    款新臺幣（下同）2萬元，乙○○乃收受上開玉石並交付2萬
    元借款予甲○○。嗣因甲○○上開身分不詳之友人久未返還
    借款，乙○○遂將上開玉石分作2批，先後於98年10月11日
    、18日，以合計共12,200元之價格轉賣予販賣玉石之攤商洪
    彩娥，洪彩娥即於同年10月25日上午9時30分許，在其設於
    臺東縣臺東市○○路363號騎樓前之攤位上陳列販賣，適丙○○路過該處，發現上開玉石，遂報警處理，扣得上開玉石
    一批（業經發還丙○○），並經警循線查獲甲○○，而悉上
    情。
二、案經臺東縣警察局臺東分局報請臺灣臺東地方法院檢察署檢
    察官偵查起訴。
    理  由
壹、程序部分（證據能力）
一、按被告以外之人於審判外之言詞或書面陳述，除法律有規定
    者外，不得作為證據，刑事訴訟法第159條第1項固定有明文
    。惟查：
（一）按刑事訴訟法第159條之1第2項規定：「被告以外之人於
      偵查中向檢察官所為之陳述，除顯有不可信之情況者外，
      得為證據。」所稱「得為證據」，依其文義解釋及立法理
      由之說明，並無限縮於檢察官在偵查中訊問被告以外之人
      即證人之程序，已給被告或其辯護人對該被告以外之人行
      使反對詰問權者，始有證據能力。第以刑事被告之詰問權
      ，係指訴訟上被告有在審判庭盤詰證人之權利；偵查中檢
      察官訊問證人，旨在蒐集被告犯罪證據，以確認被告嫌疑
      之有無及內容，與審判中透過當事人之攻防，經由詰問程
      序調查證人以認定事實之性質及目的有別。偵查中辯護人
      僅有在場權及陳述意見權，此觀諸刑事訴訟法第245條第2
      項前段之規定甚明，檢察官訊問證人並無必須傳喚被告使
      其得以在場之規定，同法第248條第1項前段雖規定「如被
      告在場者，被告得親自詰問」，亦僅賦予該在場被告有行
      詰問證人之機會而已，被告如不在場，殊難期有詰問之可
      能。此項未經被告詰問之被告以外之人於偵查中向檢察官
      所為之陳述，原則上為法律規定有證據能力之傳聞證據，
      基於當事人進行主義之處分主義，被告於審判中仍非不得
      請求詰問，使該偵查中之陳述成為完足調查之證據，亦得
      放棄對原供述人之反對詰問權或不爭執其陳述，由審判長
      依刑事訴訟法第288條第2項前段、第165條第1項之規定，
      得僅以宣讀該被告以外之人之陳述或告以要旨之方式，踐
      行其證據調查程序（最高法院96年度臺上字第6682號判決
      參照）。查證人洪彩娥於偵查中向檢察官所為之陳述，固
      屬被告以外之人於審判外所為之言詞陳述，惟於偵查中，
      既經檢察官諭知證人有具結義務及偽證處罰，並命其立於
      證人地位朗讀結文，具結擔保證言之真實性後，於檢察官
      面前出於自由意識而完整、連續陳述其親身經歷，被告甲○○、丁○○均未爭執上開證人陳述之證據能力，亦查無
      其他違法取證之瑕疵存在，應無顯不可信之情形，是揆諸
      上開規定與說明，證人洪彩娥於檢察官面前所為之陳述應
      認為具有證據能力。
（二）按被告以外之人於審判外之陳述，雖不符刑事訴訟法第15
      9條之1至之4之規定，而經當事人於審判程序同意作為證
      據，法院審酌該言詞陳述或書面陳述作成時之情況，認為
      適當者，亦得為證據；當事人、代理人或辯護人於法院調
      查證據時，知有第159條第1項不得為證據之情形，而未於
      言詞辯論終結前聲明異議者，視為有前項之同意，刑事訴
      訟法第159條之5亦有明文。查本案以下所引用被害人丙○○、證人洪彩娥、乙○○於警詢時之陳述，屬傳聞證據，
      當事人於本院審理時均表示不爭執其證據能力，且迄於言
      詞辯論終結前，亦未就本院所調查之證據資料主張有刑事
      訴訟法第159條第1項不得為證據之情形，本院審酌該證據
      作成之情況，認均無不適當情事，依刑事訴訟法第159 條
      之5規定，均有證據能力。
二、按刑事訴訟法第158條之3規定：「證人、鑑定人依法應具結
    而未具結者，其證言或鑑定意見，不得作為證據。」所謂「
    依法應具結而未具結者」，係指檢察官或法官依刑事訴訟法
    第175條之規定，以證人身分傳喚被告以外之人（證人、告
    發人、告訴人、被害人、共犯或共同被告）到庭作證，或雖
    非以證人身分傳喚到庭，而於訊問調查過程中，轉換為證人
    身分為調查時，此時其等供述之身分為證人，則檢察官、
    法官自應依本法第166條有關具結之規定，命證人供前或供
    後具結，其陳述始符合第158條之3之規定，而有證據能力。
    若檢察官或法官非以證人身分傳喚而以告發人、告訴人、被
    害人或共犯、共同被告身分傳喚到庭為訊問時（例如刑事訴
    訟法第71條、第219條之6第2項、第236條之1第1項、第248
    條之1、第271條第2項、第271條之1第1項），其身分既非證
    人，即與「依法應具結」之要件不合，縱未命其具結，純屬
    檢察官或法官調查證據職權之適法行使，當無違法可言。而
    前揭不論係本案或他案在檢察官面前作成未經具結之陳述筆
    錄，係屬被告以外之人於偵查中向檢察官所為之陳述，本質
    上屬於傳聞證據，基於保障被告在憲法上之基本訴訟權，除
    該被告以外之人死亡、身心障礙致記憶喪失或無法陳述、滯
    留國外或所在不明而無法傳喚或傳喚不到、或到庭後拒絕陳
    述等情形外，如已經法院傳喚到庭具結而為陳述，並經被告
    之反對詰問，前揭非以證人身分而在檢察官面前未經具結之
    陳述筆錄，除顯有不可信之情況者外，得為證據，並應於判
    決內敘明其符合傳聞證據例外之理由（最高法院96年度臺上
    字第3527號判決意旨足資參照）。查本案證人乙○○於99年
    1月22日及6月1日偵查中所為之陳述，並非出於「證人」身
    分，而係出於「被告」之身分，此觀之訊問筆錄自明，揆諸
    上開說明，純屬檢察官調查職權之適法行使，自未違反刑事
    訴訟法第158條之3規定，則證人乙○○於檢察官面前之陳述
    就被告甲○○、丁○○而言即屬傳聞證據，復查無顯不可信
    之情況，且被告甲○○、丁○○於本院言詞辯論終結前亦未
    爭執上開陳述之證據能力，依刑事訴訟法第159條之1第2項
    、第159條之5規定，自有證據能力。
三、又傳聞法則乃對於被告以外之人於審判外之言詞或書面陳述
    ，亦即針對被告以外之人於審判外以言詞或書面所為之供述
    證據而為之規範。本件查獲現場暨扣案玉石照片共46張，僅
    係傳達照相時情況，而透過照片傳達的情形與現場真實情形
    ，在內容上的一致性，是透過機械的正確性來加以保障，換
    言之，照片並不存在人對現實情形的知覺、記憶所經常發生
    的表現錯誤，是認照片之性質係非供述證據，則無傳聞法則
    之適用，此外別無證據證明上開照片有經偽造變造之情形，
    是應有證據能力。
貳、實體部分
一、被告甲○○部分
（一）訊據被告甲○○矢口否認有何牙保贓物犯行，辯稱：上開
      玉石係被告丁○○交付予伊，委託伊持向姊姊乙○○出質
      借款，伊因此向乙○○借得2萬元後，已交付全部借款予
      被告丁○○，伊覺得該批玉石很普通，沒有什麼價值，所
      以根本沒想到該批玉石可能係贓物云云。惟查：
    1.被害人丙○○於98年6月8日21時至同年6月11日18時30分
      許期間內某時，在其位於臺東縣卑南鄉○○村○○路184
      巷3之1號住處內失竊如附表所示之玉石一批，該批玉石嗣
      經證人乙○○先後於98年10月11日、同年10月18日以合計
      12,200元之價格轉賣予販賣玉石之攤商洪彩娥，洪彩娥遂
      同年10月25日上午9時30分許，在其設於臺東縣臺東市○○路363號騎樓前之攤位上陳列販賣，嗣為被害人丙○○
      發現而報警處理等事實，業據證人洪彩娥於警詢時及偵查
      中、證人即被害人丙○○於警詢時、本院審理時、證人乙○○於警詢時、偵查中、本院審理時證述明確，並有贓物
      認領保管單、扣押物品目錄表各1紙、查獲現場暨扣案玉
      石照片共46張附卷可憑，自堪認定，是如附表所示之玉石
      一批確屬他人竊盜所得之贓物無訛。
    2.證人乙○○於本院審理時證稱：伊曾販賣一批玉石予證人
      洪彩娥，該批玉石是被告甲○○於98年8月初某日下午交
      給伊，他說朋友有急用，願意以上開玉石出質借錢，如果
      沒有還錢贖回，就由伊處理上開玉石，當時提出玉石借錢
      的朋友並不在場，伊於是拿3萬元給被告甲○○，由他拿
      去借給該名友人，但伊不知道被告甲○○實際上有無將錢
      拿給他的朋友，伊當時不知道借錢的人是誰，被告甲○○
      當時只說玉石是朋友的等語。由此可知被告甲○○曾以上
      開玉石出質而向證人乙○○借款，其客觀上確有牙保贓物
      之行為。
    3.至被告甲○○為其友人以上開玉石出質所借得之款項金額
      究為多少，被告甲○○與證人乙○○之陳述不一致，惟證
      人乙○○於本院審理時另陳稱：伊忘記究竟借給被告甲○○的朋友2萬元或3萬元，因為被告甲○○係伊的弟弟，伊
      不曾和他計較過金錢等語。是此部分事實之認定應以被告
      甲○○之陳述為準。
    4.又被告甲○○雖辯稱：伊不懂玉石，覺得上開玉石沒什麼
      價值，不知道上開玉石係贓物云云。然其於偵查中供稱：
      伊拿到上開玉石時有懷疑那些東西不知道是從哪裡來的等
      語（見偵查卷第47頁）。其於本院準備程序中則供稱：伊
      不知道上開玉石是贓物，但有一點點懷疑是贓物等語（見
      本院卷第44頁背面）。是被告甲○○之供述前後矛盾不一
      致，其上開辯解是否屬實，顯非無疑。另徵諸證人丙○○
      於本院審理時證稱：附表所示之玉石價值約5萬元以內，
      這些玉石中有的顏色很透明，有的很翠綠的，比較翠綠的
      價格就比較高等語。衡諸被告甲○○既然是受友人之託，
      以上開玉石向證人乙○○出質並借得款項2萬元，而證人
      乙○○係其親姊姊，其自無可能使親姊姊平白蒙受損失，
      是雖辯稱其認為上開玉石沒什麼價值，然其既然以之向證
      人乙○○出質借款，必也認為該批玉石約有2萬元之價值
      ，足認被告甲○○於收受上開玉石時，對於該批玉石係具
      有一定價值之物已有所認識。再查被告甲○○自84年、85
      年間即有施用毒品及違反槍砲彈藥刀械管制條例案件前科
      ，且於91年間因連續販賣第二級毒品案件，經臺灣高等法
      院花蓮分院以91年度上訴字第104號判決判處有期徒刑6年
      ，嗣經上訴最高法院，經該院於91年10月31日以91年度臺
      上字第6169號判決上訴駁回確定，而於89年10月12日入監
      執行，於97年4月11日假釋出監，假釋期間併付保護管束
      ，嗣於98年12月5日經撤銷保護管束，應入監執行殘刑有
      期徒刑1年7月24日，有臺灣高等法院被告前案紀錄表1份
      在卷可稽。是被告甲○○乃係有施用毒品前科，並曾因販
      賣毒品案件經法院判處罪刑確定之人，其於98年6月至8月
      間尚在假釋期間，而未服刑完畢。參以被告甲○○亦供承
      ：伊與被告丁○○當時會互相分享安非他命一起施用等語
      ，顯見其於本件案發時仍未戒除毒癮。衡諸常理，如有通
      常智識之人，欲以合法來源之上開玉石出質借款，自有其
      他正當多元之管道可供利用，殆無可能請求有施用毒品及
      販賣毒品前科，且無販賣玉石經歷之人從中牙保，甚至於
      出質借款時缺席不在場，蓋該受託牙保之人如於交付借款
      前因案入監或攜走玉石逃逸無蹤，該玉石所有人豈非頓受
      血本無歸之損失，通常智識之人自無可能持合法來源且數
      量非微並具一定價值之上開玉石，寧捨卻正當、較有保障
      之出質借款管道，而干冒如此風險。又被告甲○○亦係通
      常智識之人，明知自己有多次施用毒品前科，目前仍未戒
      除毒癮，且因案假釋中，亦乏玉石販賣經驗，竟有人提供
      數量非微並具一定價值之上開玉石請求從中牙保出質借款
      ，自可預見上開玉石可能屬來源不明之贓物，竟仍不惜持
      以向證人乙○○牙保出質而取得借款，顯具有牙保贓物之
      不確定故意甚明，其上開辯解洵屬卸責之詞，無足採信。
    5.另公訴意旨認交付上開玉石予被告甲○○出質借款之人係
      被告丁○○乙節，雖檢察官就此部分事實提出被告甲○○
      之供述及證人乙○○之證述為證，然證人乙○○就此節事
      實之證述，係源自於被告甲○○所述，並非其親身經歷，
      而屬傳聞證據，而被告甲○○之供述與證人乙○○所述情
      節有多處不合之處，其所述內容是否實在，顯有疑問，是
      此部分起訴事實尚無從認定（詳後述）。
    6.綜上所述，被告甲○○預見真實姓名年籍不詳之人所交付
      之如附表所示之玉石一批，可能係贓物，竟仍從中牙保，
      持向證人乙○○出質借款，而借得2萬元等事實，足堪認
      定，是本案事證明確，被告甲○○犯行堪以認定，應依法
      論罪科刑。
（二）按刑法上之牙保贓物罪，其牙保之義，乃指居間介紹而言
      ，不以介紹買賣為限，故明知為贓物而代為介紹犯罪人處
      分贓物之一切行為，如代為介紹第三人買賣贓物，或介紹
      第三人代為搬運、寄藏、互易、典質等行為均屬之，且牙
      保行為既有為其居間介紹、媒介之本質，自以雙方完成契
      約行為為牙保之既遂，至牙保行為之有償、無償，顯名、
      隱名，直接介紹或間接介紹，均非所問。是核被告甲○○
      所為，係犯刑法第349條第2項牙保贓物罪。至公訴意旨認
      被告甲○○前因違反毒品危害防制條例案件，經判處有期
      徒刑6年確定，於97年4月18日假釋出監，98年12月5日保
      護管束期滿，於刑之執行完畢5年內再犯本件有期徒刑之
      罪，為累犯，應依刑法第47條第1項規定加重其刑乙節，
      查被告甲○○固因違反毒品危害防制條例案件，經臺灣高
      等法院花蓮分院以91年度上訴字第104號判決判處有期徒
      刑6 年，嗣經上訴最高法院，經該院於91年10月31日以91
      年度臺上字第6169號判決上訴駁回確定，嗣於97年4月11
      日假釋出監，假釋期間併付保護管束，惟於98年12月5日
      經撤銷保護管束，故於99年5月21日入監執行殘刑1年7月
      24 日，目前仍在監執行中，有臺灣高等法院被告前案紀
      錄表1份在卷可考，是其所犯本件之罪，尚未構成累犯，
      公訴意旨容有誤會，委無可採。爰審酌被告甲○○預見真
      實姓名年籍不詳之人所交付之上開玉石可能是贓物，竟仍
      從中牙保，持以向證人乙○○出質借款，使不知情之乙○○再將該批玉石轉賣予攤商洪彩娥，因而增加偵查機關追
      查贓物及被害人回復財物之困難，更助長竊盜風氣，其所
      為自有可責，兼衡其犯罪之動機、手段、智識能力、家庭
      、經濟狀況，及犯後否認犯行之態度等一切情狀，量處如
      主文所示之刑，並諭知易科罰金之折算標準。
二、被告丁○○部分
（一）公訴意旨略以：被告丁○○明知姓名、年籍不詳之人所持
      有之一批玉石係被害人丙○○所有，遭姓名、年籍不詳之
      人於98年6月11日之不詳時間，在臺東縣卑南鄉○○路184
      巷3-1號之玉石店所竊取，竟基於收受贓物之犯意，將之
      收受後，於同年8月中旬某日，以向被告甲○○借款之名
      義交予被告甲○○。因認被告丁○○涉犯刑法第349條第2
      項之收受贓物罪嫌。
（二）按犯罪事實應依證據認定，無證據不得認定犯罪事實；不
      能證明被告犯罪者，應諭知無罪之判決，刑事訴訟法第
      154條第2項、第301條第1項分別定有明文。又事實之認定
      ，應憑證據，如未能發現相當證據，或證據不足以證明，
      自不能以推測或擬制之方法，為裁判基礎；且認定不利於
      被告之事實須依積極證據，苟積極證據不足為不利於被告
      事實之認定時，即應為有利於被告之認定（最高法院40年
      臺上字第86號、30年上字第816號判例意旨參照）。次按
      刑事訴訟法第161條已於91年2月8日修正公布，修正後同
      條第1項規定：檢察官就被告犯罪事實，應負舉證責任，
      並指出證明之方法。因此，檢察官對於起訴之犯罪事實，
      應負提出證據及說服之實質舉證責任。倘其所提出之證據
      ，不足為被告有罪之積極證明，或其闡明之證明方法，無
      從說服法官以形成被告有罪之心證，基於無罪推定之原則
      ，自應為被告無罪判決之諭知（最高法院92年臺上字第12
      8號判例意旨參照）。又按單一證人之供述證據，須以補
      強證據證明其確與事實相符，茲所謂補強證據，雖非以證
      明犯罪構成要件之全部事實為必要，仍須得以佐證供述所
      見所聞之犯罪非虛構，能予保障所供述事實之真實性（最
      高法院95年度臺上字第4219號判決意旨可資參照）。
（三）公訴意旨認被告涉有上揭罪嫌，無非係以共同被告甲○○
      、證人乙○○、丙○○於警詢及偵查中之陳述，並有刑案
      現場平面圖、贓物認領保管單1紙、現場照片41張為其論
      據。訊據被告堅決否認有何收受贓物犯行，辯稱：伊不曾
      交付如附表所示之玉石予被告甲○○，亦不曾向證人乙○○借款等語。經查：
    1.如附表所示玉石一批確屬贓物無訛，業經認定如前述。又
      證人即共同被告甲○○固於本院審理時具結陳稱：上開玉
      石確實是被告丁○○交給伊，委託伊拿去向證人乙○○借
      款2萬元，伊在住處內將全部借款一次交付給被告丁○○
      ，當時旁邊沒有第三人；伊拿上開玉石向證人乙○○借款
      時，被告丁○○不在場，證人乙○○問該批玉石是誰所有
      ，伊只說是朋友拿來向伊借錢，沒有說玉石是如何來的；
      後來伊的外甥黃韋宇有打電話問伊玉石是誰的，伊說是「
      阿良」的，並向黃韋宇說就是在家裡出入的那個人云云。
      然質諸證人乙○○於本院審理時具結證稱：本案被警察發
      現之後，因為被告甲○○另案被通緝，伊找不到被告甲○○，於是問外甥黃韋宇那批玉石是何人的，黃韋宇說是「
      阿良」的，就是伊先前在母親家中曾看過的那個人，但當
      時不知道他的姓名，伊後來也有問被告甲○○，他也說玉
      石是「阿良」的，但沒有說「阿良」就是丁○○；伊後來
      在警局指認嫌犯照片時，警察拿了3張照片給伊指認，其
      中一張是被告丁○○的照片，其他兩人伊都不認識，所以
      就回答警察說見過這個人，警察就在筆錄上寫「丁○○」
      ，伊才知道「阿良」全名是「丁○○」等語。其於99年1
      月22日偵查中供稱：這批玉石是被告甲○○拿給伊，他說
      是之前做玉石的朋友生意收起來不做了，問伊要不要買，
      伊說不要買，被告甲○○又說他那位朋友缺錢，先跟伊借
      款，並將該批玉石出質，如果他的朋友有錢會贖回，若未
      贖回，則那批玉石即可任伊處置，被告甲○○說那位朋友
      叫「阿良」；伊曾在母親家看過「阿良」，但不確定是不
      是偵訊現場的被告丁○○，由於被告甲○○因為毒品案正
      在通緝中，伊也不確定是不是被告丁○○將該批玉石交給
      被告甲○○（見偵查卷第9頁）。由此可知，證人乙○○
      交付借款予被告甲○○時，尚不知借款人是何人，亦不曾
      見過該名借款人，嗣於員警據報查獲上開玉石後，其先後
      詢問案外人黃韋宇及被告甲○○後，經告知以該批玉石出
      質借款之人係「阿良」，而「阿良」是在其母親住處內見
      到的被告甲○○友人，又其於警局指認嫌犯照片時，因其
      中一張照片是其見過的被告丁○○，遂指認被告丁○○就
      是「阿良」。換言之，證人乙○○不曾與以上開玉石出質
      借款之人實際接觸過，其獲悉借款之人係「阿良」，而「
      阿良」係被告丁○○等訊息，全來自於被告甲○○，則其
      證稱並指認被告丁○○就是以該玉石出質借款之人「阿良
      」，就被告丁○○有無委託被告甲○○牙保上開玉石以出
      質借款之待證事實而言，證人乙○○此部分陳述顯非出於
      自己親身經歷，而屬傳聞證據，僅能作為補強證據，尚不
      得逕以之認定被告丁○○之犯罪事實。
   2、又互核證人即共同被告甲○○與證人乙○○之其餘證述內
      容有以下不合之處：
    (1)就借款金額而言，證人即共同被告甲○○於本院審理時證
      述：證人乙○○共借款2萬元云云。證人乙○○先於99年1
      月22日偵查中供稱：伊借款3萬元云云；於99年6月1日偵
      查中改稱：伊借款2萬元云云；嗣於本院審理時復改稱：
      伊借款3萬元云云。
    (2)就交付玉石之地點而言，證人即共同被告甲○○於本院審
      理時供稱：伊在證人乙○○位於臺東縣臺東市○○街7巷
      26 號之住處交付上開玉石予證人乙○○云云。證人乙○○則證稱：被告甲○○是在伊媽媽的住處（臺東縣臺東市
      ○○路25巷9號）的客廳交付上開玉石云云。
    (3)就以上開玉石出質借款之方式而言，證人即共同被告甲○○於本院審理時證稱：伊以上開玉石出質給證人乙○○時
      ，是說朋友急用錢，以玉石押幾天，等朋友有錢時再拿回
      來，並沒有說要押幾天云云。證人乙○○則證稱：被告甲○○拿玉石來借款時，說一個月之後，如果沒有還錢贖回
      去，該批玉石就歸伊處置云云。
    (4)就上開玉石之包裝方式而言，證人即共同被告甲○○於本
      院審理時證稱：伊交付上開玉石給證人乙○○時，係用藍
      色布袋盛裝上開玉石云云。證人乙○○證稱：被告甲○○
      拿上開玉石來找伊時，玉石係用一個紅色塑膠袋盛裝，就
      是一般買東西商家給的那種紅白相間的塑膠袋，外面還有
      一個長方形的塑膠提袋云云。
    (5)就交付借款之方式而言，證人即共同被告甲○○於本院審
      理時陳稱：伊以玉石向證人乙○○出質借款時，證人乙○○先在其住處給伊幾千元，後來又於隔天中午在伊的母親
      住處交付部分借款，最後是在同日下午，在相同地點，交
      付剩下的款項，總共分3次交付，金額為2萬元云云。證人
      乙○○證稱：被告甲○○拿玉石來借錢當天，因為伊身上
      沒有那麼多錢，在伊的母親住處的客廳先給他起幾千元，
      然後隔天以後陸續幾天給他一些，共分4次或5次給有時候
      是在路上碰到的時候給，有時候是在伊的母親住處給云云
      。
    3.另稽以證人即共同被告甲○○供稱：被告丁○○交付上開
      玉石時並無第三人在場，伊交付借款予被告丁○○時旁邊
      也沒有其他人等語。是此部分起訴事實僅有證人即共同被
      告甲○○之證述可憑，又證人乙○○之證述既與證人即共
      同被告甲○○所述有上開多處矛盾不一致之處，即無從據
      以保障證人即共同被告甲○○證詞之真實性，自難以之作
      為補強證據。從而，證人即共同被告甲○○之證詞，僅為
      單一證人之證述，復無其他補強證據可佐證，且因與證人
      乙○○所述內容有諸多相左之處，亦非全無瑕疵可指，自
      尚難逕採為對被告丁○○不利之認定。
（四）綜上所述，被告丁○○是否即是交付上開玉石予被告甲○○出質借款之人乙節，既僅有證人即共同被告甲○○之單
      一證述，復查無其他補強證據可佐，且與證人乙○○所述
      情節有多處前後不一致之處，而具有瑕疵，是本案起訴事
      實自容有合理之懷疑，尚難對被告丁○○逕以刑法第349
      條第1項收受贓物罪相繩。此外，本院復查無其他積極證
      據足認被告丁○○有公訴人所指之上揭犯行，揆諸首揭說
      明，自應為無罪之諭知。
據上論斷，應依刑事訴訟法第299條第1項前段、第301條第1項，
刑法第349條第2項、第41條第1項前段，刑法施行法第1條之1第1
項、第2項前段，判決如主文。
本案經檢察官戊○○到庭執行職務
中    華    民    國    99    年    11    月    15    日
                  刑事第一庭  審判長法  官  劉壽嵩
                                    法  官  楊峻宇
                                    法  官  陳鈺雯
附表
┌──┬────────┬──┬──┐
│編號│品名            │單位│數量│
├──┼────────┼──┼──┤
│ 1  │緬甸玉手鐲      │ 只 │ 1  │
├──┼────────┼──┼──┤
│ 2  │東海岸玉石手鐲  │ 只 │ 12 │
├──┼────────┼──┼──┤
│ 3  │緬甸玉佩        │ 個 │ 21 │
├──┼────────┼──┼──┤
│ 4  │東海岸玉佩      │ 個 │ 1  │
├──┼────────┼──┼──┤
│ 5  │圓形玉佩        │ 個 │ 6  │
├──┼────────┼──┼──┤
│ 6  │玉石項鍊        │ 條 │ 2  │
└──┴────────┴──┴──┘
以上正本證明與原本無異。
如不服本判決應於收受送達後10日內向本院提出上訴書狀，並應
敘述具體理由；其未敘述上訴理由者，應於上訴期間屆滿後20日
內向本院補提理由書（均須按他造當事人之人數附繕本）。「切
勿逕送上級法院」。告訴人或被害人對於本判決如有不服，請書
具不服之理由狀，請求檢察官上訴者，其上訴期間之計算係以檢
察官收受判決正本之日期為準。
                                    書記官  廖丁逸
中    華    民    國    99    年    11    月    15    日
附錄論罪科刑法條全文
刑法第349條
收受贓物者，處3年以下有期徒刑、拘役或  5百元以下罰金。
搬運、寄藏、故買贓物或為牙保者，處 5 年以下有期徒刑、拘役
或科或併科1千元以下罰金。
因贓物變得之財物，以贓物論。

司法院資訊處製作；財團法人民間司法改革基金會備份。
